【裁判字號】    95,聲再,2
【裁判日期】    950306
【裁判案由】    法官迴避
【裁判全文】
臺灣高等法院臺中分院民事裁定  95年度聲再字第2號
再審聲請人  乙○○
再審相對人  財團法人基督教神召福音傳播協會
法定代理人  甲○○
上列當事人間請求法官迴避事件，再審聲請人對於中華民國94年
10月28日、94年12月30日本院94年度聲字第124號裁定，聲請再
審，本院裁定如下：
    主  文
再審之聲請駁回。
再審程序費用，由再審聲請人負擔。
    理  由
一、本件再審聲請意旨略以：本院94年度聲字第124號民事確定
    裁定因有民事訴訟法第507條之規定之再審事由，依法聲請
    再審。查本件聲請人發現80年度訴字第1680號民事確定判決
    相對人即被告之訴訟代理人朱子芬係一冒牌律師，朱某偽造
    76年8月1日讓渡書、80年1月25日16支局163號存證信函，達
    到勝訴目的。依據第496條第1項第5、13款規定對上開確定
    判決聲請再審。因審判長黃斐君對於訴訟結果有影響之客觀
    事證未依判決程序調查裁判，聲請人懷疑與相對人及冒牌律
    師朱子芬間有親密關係或特殊交往，而為不公平之裁定，依
    據第33條第1項第2款及第2項後段「知悉在後者」之事由聲
    請法官迴避。本院第三庭審判長陳照德、蔡王金全、曾謀貴
    於94年10月28日以94年度聲字第124號裁定駁回聲請，聲請
    人之後繳納1,000元提起抗告，遂又遭駁回抗告，由上可知
    ，本院第三庭法官不遵守第35條所定「聲請法官迴避裁判」
    及不遵守第492條抗告應由抗告法院裁定之規定，於不同期
    間重複使用同一案號，魚目混珠，企圖掩蓋真相自明，自屬
    民事訴訟法第496條第1項第1款適用法規顯有錯誤之範圍，
    應許當事人提起再審之訴，狀請本院明察，廢棄原裁定等語
    。
二、按所謂適用法規顯有錯誤者，不包括漏未斟酌證據及認定事
    實錯誤之情形在內（最高法院63年台上字第880號判例參照
    ）。故民事訴訟法第496條第1項第1款所謂適用法規顯有錯
    誤，係指確定判決所適用之法規，顯然不合於法律規定，或
    與司法院現尚有效及大法官會議之解釋，或最高法院現尚有
    效之判例顯然違反者而言（最高法院60年台再字第170號判
    例參照）。至認定事實錯誤、取捨證據失當或判決不備理由
    ，則不在該條款適用之列。
三、次按民事訴訟法第33條第1項第2款所謂足認法官執行職務有
    偏頗之虞之情形，係指法官於訴訟之結果有利害關係或於當
    事人有親交嫌怨等客觀事實，足使人疑其為不公平之審判者
    而言。若法官僅於訴訟程序之指揮或容納當事人調查證據之
    聲請或其他類此情形，不能認為其有聲請迴避之原因。且此
    種迴避原因，依同法第34條第2項、第284條之規定，應提出
    能即時調查之證據以釋明之。查聲請人聲請法官迴避，其所
    舉之原因均與上述情形不合，且未提出能即時調查之證據以
    釋明之，因而經本院94年度聲字第124號裁定以其未釋明之
    ，不符法定程式為由，駁回其聲請，核無不合，而經本院調
    卷後，本院94年度聲字第124號裁定亦未有適用法規顯有錯
    誤之情形，本件再審聲請人以之為理由，聲請再審，為無理
    由，應予駁回。
四、再按原法院或審判長認抗告為有理由者，應撤銷或變更原裁
    定。原法院或審判長未以抗告不合法駁回抗告，亦未依前項
    規定為裁定者，應速將抗告事件送交抗告法院；如認為必要
    時，應送交訴訟卷宗，並得添具意見書。民事訴訟法第490
    條第1、2項定有明文，是以在抗告不合法之情形，亦得由原
    法院以裁定駁回之。依上說明，聲請人之主張為無理由，應
    予駁回。
五、綜上所述，再審原告依民事訴訟法第496條第1項第1款聲請
    本件再審，顯無再審理由，爰裁定駁回之。
六、據上論結，本件再審之訴顯無再審理由，依民事訴訟法第
    507條、第502條第2項、第95條、第78條，裁定如主文。
中    華    民    國    95    年    3     月    6     日
                    民事第二庭審判長法  官  童有德
                                    法  官  謝說容
                                    法  官  蔡秉宸
以上正本係照原本作成。
不得抗告。
                                    書記官  吳宗玲
中    華    民    國    95    年    3     月    7     日
                                                      Ｂ


司法院資訊處製作；財團法人民間司法改革基金會備份。
